【裁判字號】    89,易,1546
【裁判日期】    890616
【裁判案由】    毒品危害防制條例
【裁判全文】
臺灣板橋地方法院刑事判決                        八十九年度易字第一五四六號
    公  訴  人  臺灣板橋地方法院檢察署檢察官
    被      告  甲○○
右列被告因違反毒品危害防制條例案件，經檢察官提起公訴（八十九年度毒偵字第二
八０五號），本院判決如左：
    主  文
甲○○施用第二級毒品，處有期徒刑陸月，如易科罰金，以佰元折算壹日。扣案之
第二級毒品安非他命壹包（淨重零點公克）及吸食器壹個均沒收銷燬。
    事  實
一、甲○○前因施用第二級毒品甲基安非他命（以下稱安非他命），經依臺灣桃園地
    方法院八十八年度毒聲字第三四一三號裁定，送觀察、勒戒後，認無施用毒品傾
    向，由臺灣桃園地方法院檢察署於八十八年七月三日以八十八年度偵字第九二三
    一號為不起訴處分確定，其後又因施用第二級毒品安非他命，經依本院八十九年
    度毒聲字第一五七九號裁定，送觀察、勒戒後，認無施用毒品傾向，由臺灣板橋
    地方法院檢察署於八十九年三月十四日以八十九年度毒偵字第二三二八號為不起
    訴處分確定，詎猶不知悛悔，又基於施用第二級毒品安非他命之犯意，於八十九
    年三月十九日，在臺北縣林口鄉湖北村十七之二二號住處內，以將安非他命置於
    吸食器內加熱燒烤後，吸食所產生煙霧之方式，施用第二級毒品安非他命一次，
    嗣於同日晚間八時十分許，為警在上址查獲，並扣得第二級毒品安非他命一包（
    淨重０‧三公克）及其所有專供施用第二級毒品安非他命所用之吸食器一組，其
    三犯本件施用第二級毒品安非他命案件，即由臺灣板橋地方法院檢察署檢察官依
    本院八十九年度毒聲字第二五０九號裁定，送臺灣臺北戒治所執行強制戒治。
二、案經臺北縣警察局新莊分局報告臺灣板橋地方法院檢察署檢察官偵查起訴。
    理  由
一、右揭犯罪事實，業據被告甲○○於警訊、偵查中及本院審理時坦承不諱，其於為
    警查獲時所採取之尿液檢體，經送請臺北縣政府衛生局檢驗結果，呈安非他命陽
    性反應，有該局八十九年四月十三日北縣衛六字第一九六五一號尿液煙毒檢驗成
    績書一份、臺北縣警察局新莊分局偵辦煙毒、麻醉藥品案被移送人姓名及代碼對
    照表一紙附卷可稽，且扣案之結晶體一包，確係第二級毒品安非他命（淨重０．
    三公克），亦有查獲煙毒安非他命鑑定證書書一份在卷可按，堪信被告前揭施用
    第二級毒品安非他命之自白與事實相符；次查被告前如事實欄所載，因施用第二
    級毒品安非他命案件，經依臺灣桃園地方法院八十八年度毒聲字第三四一三號裁
    定，送觀察、勒戒後，認無施用毒品傾向，由臺灣桃園地方法院檢察署於八十八
    年七月三日以八十八年度偵字第九二三一號為不起訴處分確定，其後又因施用第
    二級毒品安非他命，經依本院八十九年度毒聲字第一五七九號裁定，送觀察、勒
    戒後，認無施用毒品傾向，由臺灣板橋地方法院檢察署於八十九年三月十四日以
    八十九年度毒偵字第二三二八號為不起訴處分確定，復於八十九年三月十九日施
    用第二級毒品安非他命一次，即依本院八十九年度毒聲字第二五０九號裁定送強
    制戒治等節，有前揭案件之不起訴處分書二份、本院八十九年度毒聲字第二五０
    九號裁定一份、臺灣高等院被告全國前案紀錄表一份、臺灣高等院檢察署刑案紀
    錄簡覆表一份在卷足憑，被告三犯施用第二級毒品罪，與毒品危害防制條例第二
    十條第三項前段之規定相符，殆無疑問。綜上所述，本件事證已臻明確，被告犯
    行洵堪認定。
二、查安非他命為毒品危害防制條例第二條第一項第二款明定之第二級毒品，核被告
    所為，係犯同條例第十條第二項之施用第二級毒品罪；其持有第二級毒品安非他
    命之低度行為，應為其施用之高度行為所吸收，不另論罪。至起訴書之證據並所
    犯法條欄內雖記載被告施用毒品行為，時間緊接，犯罪構成要件相同，顯係基於
    概括犯意為之，請依連續犯規定論處云云，惟本件被告僅有施用第二級毒品安非
    他命一次之行為，已如上述，且起訴書犯罪事實欄內亦載明被告僅於八十九年三
    月十九日在其住處內施用第二級毒品安非他命，並未記載被告有連續施用之情事
    ，堪認公訴人僅有就被告於前述時、地施用第二級毒品安非他命一次之犯行提起
    公訴，殆無疑問，是其起訴書證據並所犯法條欄內之上開記載，顯屬誤載，併此
    敘明。爰審酌被告前經二次觀察、勒戒後，仍未戒斷其施用毒品之惡習，並參酌
    其犯罪之動機、目的、手段、所生戕害其身心情形及於本院審理時尚知坦承犯行
    之態度等一切情狀，量處如主文所示之刑，以資懲儆。
三、扣案之第二級毒品安非他命一包（淨重０‧三公克）及吸食器一組，分別係查獲
    之毒品及專供施用毒品之器具，業據被告供明在卷，爰均依同條例第十八條第一
    項前段之規定，併為沒收銷燬之諭知。
據上論斷，應依刑事訴訟法第二百九十九條第一項前段，毒品危害防制條例第十條第
二項、第十八條第一項前段，刑法第十一條前段、第四十一條，罰金罰鍰提高標準條
例第二條，判決如主文。
本案經檢察官毛有增到庭執行職務
中      華      民      國      八十九      年    六      月    十六    日
                                      臺灣板橋地方法院刑事第二庭
              法  官  王  屏  夏
右正本證明與原本無異。
如不服本判決，應於判決送達後十日內向本院提出上訴狀 (應附繕本) ，上訴於臺灣
高等法院。
                                          書記官  楊  璧  華
中      華      民      國      八十九      年    七      月     一     日
附錄本案論罪科刑法條全文：
毒品危害防制條例第十條第二項：
施用第一級毒品者，處六月以上五年以下有期徒刑。
施用第二級毒品者，處三年以下有期徒刑。
毒品危害防制條例第十八條第一項前段：
查獲之毒品及專供製造或施用毒品之器具，不問屬於犯人與否，均沒收銷燬之。但合
於醫藥或研究之用者，得不予銷燬。
前項合於醫藥或研究用毒品或器具之管理辦法，由法務部會同行政院衛生署定之。


司法院資訊處製作；財團法人民間司法改革基金會備份。
